【裁判字號】    98,交聲,1683
【裁判日期】    980609
【裁判案由】    違反道路交通管理處罰條例聲明異議
【裁判全文】
臺灣臺北地方法院交通事件裁定       98年度交聲字第1683號
                                   98年度交聲字第1684號
原處分機關  臺北市交通事件裁決所
異  議  人
即受處分人  乙○○
上列異議人即受處分人因違反道路交通管理處罰條例案件，對於
臺北市交通事件裁決所中華民國98年4月23日所為之處分（原處
分案號：北市裁罰字第裁22-A00YDC088號、22-A00YDC089號）聲
明異議，本院裁定如下：
    主  文
關於臺北市交通事件裁決所98年4月23日所為之北市裁罰字第裁2
2-A00YDC088號部分，原處分撤銷。
第一項撤銷部分，乙○○不罰。
其餘異議駁回。
    理  由
一、原處分機關處分意旨略以: 異議人即受處分人乙○○於民國
    98年3月14日12時25分許，違規將車牌號碼EH-4260號自用小
    客車停放於路側畫有紅實線之臺北市○○○路116巷。又異
    議人於停車處起駛時，不讓行進中之車輛優先通行而肇事，
    爰分別依道路交通管理處罰條例第45條第10款及第56條第1
    項第1款規定，分別處罰鍰新臺幣（下同）600元及900元，
    並依同條例第63條第1項記違規點數1點。
二、異議意旨略以：異議人停車之處所係屬可停車之位置。異議
    人當時暫停等待右轉時，另一台車從左後方駛來車輛亦擬右
    轉，但因為該車右轉角度太大，而在第二車道擦撞到異議人
    的車左前角。如果異議人起駛時未禮讓該車，應為異議人撞
    到該車而非該車撞到異議人等語。
三、按起駛前，不讓行進中之車輛、行人優先通行，處新臺幣60
    0元以上1800元以下罰鍰，並記違規點數1點，道路交通管理
    處罰條例第45條第1款、第63條第1項第1款分別定有明文。
    又按「紅實線，設於路側者，用以禁止臨時停車。」，而在
    禁止臨時停車處所停車者，處新臺幣600元以上1200元以下
    罰鍰，道路交通標誌標線號誌設置規則第149條第1項第5款
    前段、道路交通管理處罰管理條例第56條第1項第1款亦定有
    明文。
四、訊據異議人固坦承在臺北市○○○路116巷停車，以及於116
    巷與光復南路口處，與車牌號碼0451-DN號自用小貨車發生
    碰撞等情不諱，惟矢口否認有何違規停車及起駛時未讓行進
    中之車輛先行之違規情事，並辯稱: 停車部分，至多僅車頭
    保險桿部分占用紅線。又如果我沒有禮讓行進中車輛，應會
    撞擊到該車，但我是暫停準備右轉時，另一台車因右轉角度
    太大，而擦撞到我的車左前角等語。惟查:
  (一)違規停車部分:
    臺北市○○○路116巷路側接近巷口處繪有紅實線，為異議
    人所不爭執，並有證人即本案據報到現場處理之員警甲○○
    所提供之現場圖、現場照片，及異議人所提出之現場照片可
    稽。而依證人甲○○所提供之現場照片以觀，本件事發當時
    車牌號碼「EP -2801」號自用小客車緊臨路側之花圃停放，
    該車前保險桿前銜幾乎已抵花圃之前緣。而異議人當天係將
    車停在該部「EP-2801」號自用小客車前，此不唯業據證人
    甲○○結證在案，並為異議人所是認。又依證人甲○○所提
    供之現場圖所載，該車牌號碼EP-2081號自用小貨車車前銜
    距離紅線起駛點處僅有3.3公尺。而按之一般有車尾之自用
    小客車，其車身長度約為470至500公分。是異議人所有之上
    開自用小客車停放於「EP-2081」號自用小客車前，部分車
    身勢必會逾越路側之紅實線無疑。異議人明知上情，仍將車
    輛停放該處，其違規停車之事實，已至為明確。
  (二)起駛前，未禮讓行進中之車輛、行人優先通行部分:
    異議人於前開時間，自前開停車處所起駛後，在光復南路11
    6巷與光復南路口處，與車牌號碼0451-DN號自用小貨車發生
    碰撞一節，業據證人甲○○結證在案，並為異議人所不爭執
    ，且有證人甲○○所提出之道路交通事故現場圖、道路交通
    事故補充資料表、談話紀錄表、現場照片可參。而依上開現
    場圖所載，二車發生碰撞之地點，距離該116巷之停止線約
    為9.5公尺，足認異議人並非在甫起駛時與上開小自用小貨
    車發生碰撞。異議人於起駛後行駛近10公尺後，與「車牌號
    碼0451-DN」號自用小貨車發生碰撞，其責任歸屬雖尚待判
    斷，惟其既係在起駛後行駛約10公尺處，始與他車發生碰撞
    ，自難認其有何於起駛前，不禮讓行進中之車輛、行人優先
    通行之違規情事。
五、綜上，本件異議人違規於路側畫有紅實線之禁止臨時停車處
    所停車之行為，事證明確，洵堪認定，自應依法裁罰。從而
    ，原處分機關據以援引道路交通管理處罰條例第56條第1項
    第1款規定及違反道路交通管理事件統一裁罰基準及處理細
    則第44條第1項、違反道路交通管理事件統一裁罰標準表之
    規定規定，裁處異議人罰鍰600元，於法並無不當。異議就
    此部分之異議為無理由，應予駁回。另異議人與「車牌號碼
    0451-DN」號自用小貨車發生碰撞之地點，距離116巷之停止
    線已有約10公尺之距離，足認異議人並非在甫起駛時與他車
    碰撞，是難據此一碰撞事實，認定異議人有何起駛前不讓行
    進中車輛、行人優先通行之違規行為。從而，異議人就此部
    分所為之異議，為有理由，原處分機關就此部分所為之裁決
    ，應予撤銷，並應諭知異議人不罰。
據上論斷，應依道路交通案件處理辦法第19條、第20條，裁定如
主文。
中    華    民    國    98    年    6     月    9     日
                    交通法庭  法  官  李桂英
上正本證明與原本無異。
如不服本裁定應於送達後5日內向本院提出抗告狀
                              書記官  嚴君珮
中    華    民    國    98    年    6     月    9     日


司法院資訊處製作；財團法人民間司法改革基金會備份。
